【裁判字號】    91,訴,1440
【裁判日期】    920728
【裁判案由】    搶奪等
【裁判全文】
臺灣彰化地方法院刑事判決                        九十一年度訴字第一四四號
    公  訴  人  臺灣彰化地方法院檢察署檢察官
    被      告  乙○○
                甲○○
右列被告因搶奪等案件，經檢察官提起公訴（九十一年度偵字第五八七二號），本院
判決如左：
    主  文
乙○○收受贓物，處有期徒刑參月。又共同意圖為自己不法之所有，而搶奪他人之動
產，處有期徒刑壹年。應執行有期徒刑壹年貳月。
甲○○共同意圖為自己不法之所有，而搶奪他人之動產，處有期徒刑壹年。
    事  實
一、乙○○明知車牌號碼ＧＤ－三０二三號自小客車，係戊○○（俟到案後另行審結
    ）所竊得之贓物（係丙○○所有，於民國九十一年八月二十七日八時許，在彰化
    縣田中鎮○○路二四０號前失竊），竟於九十一年八月二十八日十七時許，在彰
    化縣員林鎮○○路路旁處，自戊○○處收受上開自小客車使用。乙○○收受該贓
    車後，即前往搭載甲○○四處遊盪，於當日二十一時五十五分許，行經彰化縣鹿
    港鎮○○路○段五五四巷口處，見丁○○單獨騎乘機車，並將手提包置於機車腳
    踏板處，有機可乘，乙○○與甲○○二人乃萌貪念，共同基於為自己不法所有之
    搶奪犯意聯絡，由乙○○刻意將上開自小客車駛近丁○○所騎乘之機車旁，再由
    甲○○自右側乘客座車窗伸出頭與手，乘丁○○不及防備之際，搶奪置於機車腳
    踏板處之手提包（內有行動電話一支、國民身分證、機車駕照、自小客車駕照、
    強制汽車責任保險證、機車行車執照、汽車行車執照各一張及現金新臺幣一千零
    四十六元）得手，乙○○見甲○○得手後隨即加速逃逸，詎料於當日二十二時十
    分許，行經彰化縣埔鹽鄉○○路○段旁，突遇警方實施路檢勤務，二人因心虛逃
    避路檢盤查而致車輛撞及路旁圍牆，為警當場查獲，並於自小客車上發現上開手
    提包而循線查悉上情。
二、案經彰化縣警察局溪湖分局報請臺灣彰化地方法院檢察署檢察官偵查起訴。
    理  由
一、訊據被告乙○○對右揭收受贓物犯行坦承不諱，另就搶奪部份供承被告甲○○於
    看到丁○○時，有告訴伊要搶丁○○之皮包等情，雖否認右揭搶奪犯行，辯稱：
    伊曾向被告甲○○表示不要搶奪，後來因被告甲○○表示要看丁○○之長相，要
    伊將車開靠近一點，伊才將車輛靠近丁○○云云。訊據被告甲○○對右揭搶奪犯
    行坦承不諱。經查：（一）收受贓物部分：被告乙○○右揭收受贓物犯行，業據
    其於本院審理時坦承不諱，核與證人即共同被告甲○○於警訊時證述之情節相符
    ，而車牌號碼ＧＤ－三０二三號自小客車，係丙○○所有，於九十一年八月二十
    七日八時許，在彰化縣田中鎮○○路二四０號前失竊一節，亦據證人即被害人丙○○於警訊時證述明確，並有丙○○出具之贓物認領保管單一份及攝有失竊車輛
    外觀之相片二張附卷可資佐證。（二）搶奪部份：被告甲○○右揭搶奪犯行，業
    據其於本院審理時坦承不諱，核與證人即被害人丁○○於警訊時及本院調查時到
    庭證述之情節相符；另被告乙○○右揭搶奪犯行，亦據其於本院調查時供承被告
    甲○○於看到丁○○時，有告訴伊要搶丁○○之皮包等情，且據證人即被害人丁○○亦於本院調查時證稱伊當日下班，手提包放置於機車的腳踏墊，機車時速約
    三、四十左右，都騎很慢，伊感覺有車輛從左後方逼近，等發現後，有一隻手自
    駕駛座旁乘客座之車窗伸出，那隻手是從伊膝蓋下方將手提包抽走，伊回過神後
    想追那輛車，但後來那輛車行駛的速度加快，伊跟不上，剛好路邊有一家派出所
    ，就去報案等情明確，而被害人丁○○於遭搶奪時係靠路邊騎乘機車，被告甲○○復係於未開啟車門，僅自車窗伸出頭與手，即能從被害人丁○○膝蓋下方奪取
    置放於機車腳踏板處之手提包，可見被告乙○○駕駛自小客車必係緊臨被害人丁○○身旁，且以同樣速度前進，倘若被告乙○○僅係欲讓被告甲○○看看丁○○
    之長相，顯然無須如此近距離貼近丁○○所騎機車，足見被告乙○○確已默許被
    告甲○○之搶奪提議而具有犯意聯絡，進而配合駕車緊貼丁○○所騎機車，並以
    同速前進，以供被告甲○○下手行搶無訛，此外，並有丁○○出具之贓物認領保
    管單一份及攝有搶奪用之車輛、搶得之財物等內容之相片三張附卷可資佐證。綜
    上，本件事證明確，被告乙○○空言否認參與搶奪云云，要無足採，其二人右揭
    犯行，均洵堪認定，應予依法論科。
二、核被告乙○○所為，係犯刑法第三百四十九條第一項之收受贓物罪及第三百二十
    五條第一項之搶奪罪。核被告甲○○所為，係犯刑法第三百二十五條第一項之搶
    奪罪。被告建興與甲○○就右揭搶奪犯行，有犯意聯絡與行為分擔，均為共同正
    犯。被告乙○○右揭收受贓物犯行與搶奪犯行，犯意各別，行為互殊，犯罪構成
    要件不同，應予分論併罰。爰審酌被告二人年輕力壯，竟不思以正當途徑賺取生
    活所需，反而以駕駛贓車逼近被害人身旁而搶奪被害人之財物，除侵害被害人之
    財產法益，亦嚴重破獲社會秩序，且危害全民安全甚深，惟其所搶得金額非鉅，
    且隨即為警查獲，並由被害人領回，被害人除遭受驚嚇，尚無具體財物損失，及
    被告二人共同搶奪所分擔之行為內容暨其二人犯後之態度等一切情狀，分別量處
    如主文所示之刑，被告乙○○部分並定其應執行之刑，以資懲儆。
三、至於被告戊○○部分，俟其到案後，再另行審結，附此敘明。
據上論斷，應依刑事訴訟法第二百九十九條第一項前段，刑法第二十八條、第三百四
十九條第一項、第三百二十五條第一項、第五十一條第五款，判決如主文。
本案經檢察官吳怡盈到庭執行職務。
中  華      民      國    九十二    年     七      月     二十八    日
                                臺灣彰化地方法院刑事第三庭
                                    法      官  李  進  清
右正本證明與原本無異。
如不服本判決，應於判決送達後十日內向本院提出上訴狀( 須附繕本 )。
告訴人或被害人對於判決如有不服具備理由請求檢察官上訴者，其上訴期間之計算係
以檢察官收受判決正本之日期為準。
                                    法院書記官  張  木  松
中      華      民      國    九十二    年     七      月     二十九    日
刑法第三百四十九條
收受贓物者，處三年以下有期徒刑、拘役或五百元以下罰金。
搬運、寄藏、故買贓物或為牙保者，處五年以下有期徒刑、拘役或科或併科一千元以
下罰金。
因贓物變得之財物，以贓物論。
刑法第三百二十五條
意圖為自己或第三人不法之所有，而搶奪他人之動產者，處六月以上五年以下有期徒
刑。
因而致人於死者，處無期徒刑或七年以上有期徒刑，致重傷者，處三年以上十年以下
有期徒刑。
第一項之未遂犯罰之。


司法院資訊處製作；財團法人民間司法改革基金會備份。
